---
title: "Ainda sobre séries de TV."
author: "Valter Lucena"
date: 2018-05-22
output:
  html_document:
    df_print: paged
    toc: yes
    toc_float: yes
  html_notebook:
    toc: yes
    toc_float: yes
---

```{r setup, echo=FALSE, warning=FALSE, message=FALSE}
library(tidyverse)
library(here)
library(plotly)
theme_set(theme_bw())
```

Ainda utilizando os dados sobre avaliações de séries no [IMDB](https://www.imdb.com), vamos agora utilizar de uma visualização interativa para tentar responder à uma das perguntas da análise anterior. Novamente, mais informações sobre esses dados estão disponíveis [neste](https://github.com/nazareno/imdb-series) repositório do professor Nazareno Andrade.

```{r, echo=FALSE, warning=FALSE, message=FALSE}
# importando os dados
episodios = read_csv(here("data/series_from_imdb.csv"), 
                    progress = FALSE,
                    col_types = cols(.default = col_double(), 
                                     series_name = col_character(), 
                                     episode = col_character(), 
                                     url = col_character(),
                                     season = col_character()))
```

Continuaremos analisando apenas os dados dos episódios das seis primeiras temporadas de *American Horror Story*, *Game of Thrones* e *Homeland*.

```{r, echo=FALSE, warning=FALSE, message=FALSE}
# contém apenas informações de episódios das séries escolhidas
series_escolhidas = episodios %>% 
    filter(series_name %in% c("American Horror Story", 
                              "Game of Thrones", 
                              "Homeland"))
```

***

## A avaliação da série está, de alguma forma, associada com a proporção de notas 10 que seus episódios recebem?

Vamos utilizar um gráfico de pontos para verificar a distribuição das observações.

```{r, echo=FALSE, warning=FALSE, message=FALSE}
series_escolhidas %>% 
    mutate(`Proporção de notas 10` = r10) %>%  
    plot_ly(x = ~series_name,
            y = ~user_rating,
            text = ~paste("Episódio: ", episode, '<br>Season', season),
            color = ~`Proporção de notas 10`,
            size = ~`Proporção de notas 10`,
            type = 'scatter')  %>% 
    layout(title = "Relação entre proporção de notas 10 e avaliação do usuário por episódio",
           titlefont = list(size = 12), 
           xaxis = list(title = "Séries",
                        titlefont = list(size = 12)),
           yaxis = list(title = "Avaliação do usuário",
                        titlefont = list(size = 12)))

```

Neste gráfico, quanto maior e mais amarela é uma bolinha, maior é a proporção de notas 10. A partir disso, observamos que existem mais bolinhas amarelas ou quase amarelas em *Game of Thrones* que nas outras séries avaliadas. Observamos, também, que as bolinhas se concentram em faixas mais altas de avaliações se elas são mais amarelas, com exceção do [fatídico episódio de *Homeland*](https://www.imdb.com/title/tt3952170/) que conseguiu ser o mais mal avaliado da série mesmo possuindo uma alta proporção de notas 10. 

Em *American Horror Story*, as avaliações variam, em sua maioria, numa pequena faixa de avaliações, com uma proporção parecida de notas 10. Já em *Homeland*, a proporção de notas 10 muda entre os episódios, e a maioria das suas avaliações variam num intervalo maior que nas outras séries analisadas. Para *Game of Thrones*, a proporção de notas 10 é majoritariamente alta, e todas as avaliações se concentram numa faixa mais alta de valores, se aproximando, inclusive, de 10.

Podemos concluir então, que a avaliação da série está associada à proporção de notas 10 que seus episódios recebem, pois, quanto maior esta proporção, maior é a nota da sua avaliação. 